臺灣彰化地方法院刑事判決　　　　　　　　　　　　　九十一年度訴字第五四五號
　　公　訴　人　臺灣彰化地方法院檢察署檢察官
　　被　　　告　丙○○
　　被　　　告　乙○○
　　被　　　告　甲○○
右列被告因賭博案件，經檢察官聲請簡易判決處刑（九十一年度偵字第一二一四號）
，本院彰化簡易庭認不宜以簡易判決處刑，簽移由普通庭依通常程序審理（九十一年
度彰簡字第二四二號），本院判決如左：
    主  文
丙○○、乙○○、甲○○共同意圖營利，聚眾賭博，丙○○處有期徒刑柒月；乙○○
處有期徒刑伍月，如易科罰金，以參佰元折算壹日；甲○○處有期徒刑參月，如易科
罰金，以參佰元折算壹日。扣案之筒仔麻將壹副、麻將牌貳副、撲克牌貳副、骰子肆
拾顆、磁碗壹個及現金新台幣捌萬參仟貳佰元均沒收。
    事  實
一、丙○○、乙○○、甲○○共同基於意圖營利提供場所，聚眾賭博之犯意聯絡，於
    民國九十一年二月二十日，由乙○○提供坐落彰化縣彰化市○○○路七七巷四八
    號之房屋作為賭博場所，並由丙○○以筒仔麻將、麻將牌、撲克牌、骰子、磁碗
    作為賭具，聚集陳泓兌、陳政佑、秦學隆、郭俊華、阮建智、傳翌豪、阮信耀、
    張水源、盧德男、施政仰、楊智仲、陳淑貞、張志成、葉弘忠、葉俊成、許櫂
    、陳佑信、陳志弘、蔡志源、陳國駿、王國勳、洪進家、楊易朋、楊健平、宋翠
    蓉、余佳穎、林玟美、曾軍誠、金劍雄、陳明彰、王耀暉等人賭博財物，約定賭
    客每贏新台幣（下同）五千元，應支付一百元之抽頭金，每贏二千元，應支付五
    十元之抽頭金，並由甲○○擔任把風工作。嗣於同日二十三時二十分許，為警當
    場查獲，扣得丙○○所有之賭具筒仔麻將一副、麻將牌二副、撲克牌二副、骰子
    四十顆、磁碗一個、抽頭金八萬三千二百元。
二、案經彰化縣警察局彰化分局報請台灣彰化地方法院檢察署檢察官偵查後聲請簡易
    判決處刑，經本院改依通常程序審判。
    理  由
一、訊據被告丙○○、乙○○均坦承由被告乙○○於右述時間提供場所，及由被告丙○○聚眾賭博並抽取利潤，惟否認被告甲○○負責把風的工作云云；被告甲○○
    亦辯稱是要去找姑姑被告劉沛鈺，但有人叫他在外面等一下，並非在現場把風云
    云。惟查：右述事實，業經被告丙○○於警訊中坦承：「賭場是我負責的，由我
    向朋友的媽媽乙○○承租的，在賭場外的人是我叫他們把風的」等語，被告乙○○於警訊中亦供稱：「我是九十一年二月二十日起租給丙○○，只租一天就被查
    獲，所以價錢還沒有談好，是丙○○叫劉守瑜作把風的工作。當時丙○○有跟我
    說是要作消遣性質的賭博，但最後我才知道是職業賭場」等語，被告甲○○亦於
    警訊中坦承是擔任把風的工作，並言明事後將給予二至三千元不等之代價等語，
    應認被告等人於本院辯稱被告甲○○非負責把風云云，均屬事後迴護及卸責之詞
    ，不足採信。此外，並有證人即在現場之賭客陳泓兌、陳政佑、秦學隆、郭俊華
    、阮建智、傳翌豪、阮信耀、張水源、盧德男、施政仰、楊智仲、陳淑貞、張志
    成、葉弘忠、葉俊成、許櫂、陳佑信、陳志弘、蔡志源、陳國駿、王國勳、洪
    進家、楊易朋、楊健平、宋翠蓉、余佳穎、林玟美、曾軍誠、金劍雄、陳明彰、
    王耀暉等人於警訊中就賭博方式證述詳實，另有現場照片十四張在卷可稽。本件
    事證明確，被告三人犯行均堪以認定。
二、核被告三人所為，均係犯刑法第二百六十八條前段之意圖營利，供給賭博場所罪
    ，及同條後段之意圖營利，聚眾賭博罪。被告三人間就上揭犯行，互有犯意聯絡
    及行為分擔，均為共同正犯。公訴人認被告乙○○、甲○○係聚眾賭博之幫助犯
    ，尚有未洽。又被告三人以一行為同時觸犯上述供給賭博場所及聚眾賭博等二罪
    名，均屬想像競合犯，依刑法第五十五條之規定，應從情節較重之意圖營利聚眾
    賭博罪處斷。茲審酌現場扣得八萬三千二百元之抽頭金，及當場參與之賭客人數
    眾多，足見該賭場規模甚大，及被告丙○○擔任該賭場之負責人，被告劉沛鈺提
    供賭博場所，被告劉守瑜負責在場把風，爰各依其犯罪情節之輕重，量處如主文
    所示之刑，並就被告乙○○、甲○○之部分，併予諭知易科罰金之折算標準，以
    示懲戒。
三、末查，扣案之筒仔麻將一副、麻將牌二副、撲克牌二副、骰子四十顆、磁碗一個
    ，係被告丙○○所有而供賭博犯罪所用之物，另查扣之現金八萬三千二百元則係
    被告丙○○向賭客抽取之利潤，屬犯罪所得之物，業據被告丙○○及被告乙○○
    於警訊中供述在卷，爰依刑法第三十八條第一項第二款、第三款之規定宣告沒收
    。
據上論斷，應依刑事訴訟法第四百五十二條、第二百九十九條第一項前段，刑法第二
十八條、第二百六十八條第五十五條、第四十一條第一項前段、第三十八條第一項
第二款、第三款，罰金罰鍰提高標準條例第一條前段、第二條，判決如主文。
本案經檢察官林鈴淑到庭執行職務。
中      華      民      國      九十一      年    十    月     三       日
                                臺灣彰化地方法院刑事第三庭
                                    審判長法官   余   仕   明
                                    法      官   李   雅   俐
                                    法      官   黃   玉   齡
右正本證明與原本無異。
如不服本判決，應於判決送達後十日內向本院提出上訴狀( 須附繕本 )。
                                    法院書記官   林   憲   男
中      華      民      國      九十一      年    十    月   八       日
刑法第二百六十八條
意圖營利，供給賭博場所或聚眾賭博者，處三年以下有期徒刑，得併科三千元以下罰
金。
